臺灣高雄地方法院民事裁定　　　　　　 92年度重訴字第730號
抗 告 人即
被　　　告　乙○○
相 對 人即
原　　　告　國泰世華商業銀行股份有限公司
法定代理人　甲○○
訴訟代理人　丁○○
抗告人與相對人間因清償借款事件，抗告人對於民國94年2月25
日本院所為之第一審判決，於民國94年4月4日提起抗告，本院裁
定如下：
  主  文
抗告駁回。
抗告費用由抗告人負擔。
  理  由
一、抗告意旨略以：
（一）相對人國泰世華商業銀行股份有限公司向本院對主債務人
      丙○○所有之高雄市新興區○○○段1460、1461、1462
      -1等3筆土地及其上建物實施假扣押後，經本院命其起訴
      後，復又撤回該訴，依民事訴訟法第253條及253條之規定
      ，不得對同一訴訟再行起訴。
（二）本件前訴之法院對主債務人即同案被告丙○○以不合法之
      支付命令送達於丙○○，因丙○○未收受該支付命令，而
      被強拗為已於「於88年9月4日確定」，並拍賣主債務人丙
      ○○及第三人林淑美為擔保債權而為相對人設定之上開不
      動產。相對人對同一借款重複起訴，依民事訴訟法第249
      條第1項第7款之規定，本案訴訟已不合法，且相對人係專
      以損害第三人林淑美之不動產之不動產為能事，已違犯債
      之誠實及觸犯公共危險罪。
（三）本件未經依法調查又陰冷草率，未依法送達言詞辯論通知
      書至抗告人之戶籍住所，即逕行以相對人之濫訴，作偏頗
      不公正之誣判，依法應屬無效，必須應另行再審議調查及
      再開辯論後，始合乎訴訟程序，始可依法判決。其應再行
      調查之處有：(1)抗告人及主債務人丙○○既未出具擔保放
      款借據，相對人如何能夠撥出該借款？(2)主債務人丙○○
      已繳納借款之本金及利息，且繳納至90年4月，惟相對人
      卻謊稱抗告人共僅繳納一個月之本金及利息。(3)相對人應
      依法提出本件消費借貸之借據。(4)本件之利息早已罹於時
      效，憑何濫判違約金？(5)依民事訴訟法第246條、第247條
      ，未到期之債務不得起訴確認及執行。
（四）本件強拗訴外人即聲請人之襄理黃復長之偽證證詞，佯以
      喬登美語為主債務人丙○○所開設，將所有通知書皆向該
      址為送達，惟上開補習班非丙○○所設，原審法院之送達
      顯然違法。且原審法院竟將訴外人黃復長之偽證證詞，竟
      做為對相對人最有利之證據，大作本件冤判之基礎。為此
      ，爰提起本件抗告云云。
二、按，「對於第一審之終局判決，除別有規定外，得上訴於管
    轄第二審法院」；「對於裁定，得為抗告。但別有不許抗告
    之規定者，不在此限。」，民事訴訟法第437條、第482條分
    別定有明文。依上開法條之明文規定可知，對於「第一審之
    終局判決」，如有不服，應以「上訴」之法定程序請求救濟
    ；如對於「第一審之裁定」不服時，始係以「抗告」之方式
    請求救濟。經查，本件抗告人係對於本院94年2月25日所為
    之92重訴730號第一審判決不服，依上開法條之規定，自應
    以「上訴」之法定程序請求救濟，而非以「抗告」之方式為
    之，故本件抗告人之抗告為不合法，應予駁回。
三、據上論結，本件抗告為不合法，依民事訴訟法第495條之1第
    1 項、第442條第1項、第95條、第78條，裁定如主文，
中　　華　　民　　國　　94　　年　　5 　　月　　27　　日
                      民事鳳山分庭法　官 郭文通
正本係照原本作成。
如不服本裁定應於送達後10日內向本院提出再抗告狀，並繳納裁
判費新台幣1,000元。
中　　華　　民　　國　　94　　年　　5 　　月　　27　　日
                                  書記官　李崑良
